---
title: "Clase 4. Práctica Independiente"
subtitle: "Clase 4. Aplicación Tidyverse"
output:
  html_notebook: 
    toc: true
    toc_float: true 
---


# Ejercicios de práctica con variables de ingresos.
Levantar la base individual del 1t de 2017 

```{r setup}
knitr::opts_chunk$set(eval = FALSE, include = FALSE)
```

```{r echo=TRUE, message=FALSE, warning=FALSE}
library(readxl)
library(tidyverse)
Regiones <- read_excel("../Fuentes/Regiones.xlsx")
base <- read.table("../Fuentes/usu_individual_t117.txt",header = T,sep = ";",dec = ",")
```


Crear un dataframe con las siguientes estimaciones:   

 - Total (ponderado) de perceptores de ingresos 
 - Perceptores de ingresos con ingreso individual total menor a $8.000
 - Perceptores de ingresos con ingreso individual total entre  $8.000 y $15.000
 - Perceptores de ingresos con ingreso individual total mayor a $15.000
 
```{r}

```

Estimar cuantas personas habitan en hogares con ingresos totales familiares (ITF) menores a $15.000

```{r echo=TRUE}

```
# Adultos equivalentes   
Construir dentro de la base una variable que identifique el total de personas presentes en el hogar que habita cada individuo.   

Pista: La función *n()* permite contar la cantidad de registros de un determinado agrupamiento.   

Por ejemplo: Aquí, agrego una columna que me indique para cada caso, cuantos registros hay del mismo aglomerado.

```{r}
ejemplo <- base %>% 
  group_by(AGLOMERADO) %>% 
  mutate(Casos_en_aglom = n()) %>% 
  ungroup()

ejemplo %>% 
select(PONDERA,CH04,AGLOMERADO,Casos_en_aglom) %>% 
sample_n(.,size = 10) # Muestro algunos casos
```

Con una lógica similar al ejemplo anterior, crear una variable en la base denominada *Personas_en_hogar* que muestre cuantas personas habitan en el mismo hogar que cada individuo en cuestión.   

```{r echo=TRUE}

```

A partir del punto anterior:
 - ¿Cuantas personas habitan en hogares de 7 o más integrantes?
 - ¿Cual es el ingreso familiar per capita en estos hogares?

```{r}

```

